---
title: "Estadísticas NBA"
author: "Álvaro Dorado, Miguel Añibarro"
date: '`r format(Sys.Date(), "%B %d, %Y")`'
output: 
  flexdashboard::flex_dashboard:
    orientation: rows
    social: menu
    source_code: embed
    theme: united
---

```{r setup, include=FALSE}
library(knitr)
library(d3heatmap)
library(flexdashboard)

url <- "http://datasets.flowingdata.com/ppg2008.csv"
nba_players <- read.csv(url, row.names = 1, header = TRUE)
nba_players_puntos <- nba_players[,c("PTS","FGP")]
nba_players_asistencias <- nba_players[,c("AST","STL","TO", "G", "MIN")]
nba_players_asistencias <- nba_players_asistencias[order(-nba_players_asistencias$AST),]
nba_players_defensa <- nba_players[,c("TRB","BLK","STL", "PF", "G", "MIN")]
nba_players_defensa <- nba_players_defensa[order(-nba_players_defensa$TRB),]
```
Aspecto ofensivo
=======================================================================
 
### **Finalizadores**  {data-width=250}
El mapa de calor muestra los puntos por partido (PTS) junto al porcentaje de tiro a canasta (FGP).  Ordenados por puntos.

```{r}
d3heatmap(nba_players_puntos, scale = "column", color = "YlOrRd", dendrogram="none", theme = "dark")
```

### **Mayores anotadores** {data-width=350}

```{r}
knitr::kable(nba_players[1:20,c("PTS","FGM","G", "MIN")])
```

Creación de juego
=======================================================================

### **Creadores de juego** { data-width=250}
El mapa de calor muestra las asistencias(AST), robos (STL) y las pérdidas de balón (TO). Ordenados por asistencias.

```{r}
d3heatmap(nba_players_asistencias[,c("AST","STL","TO")], scale = "column", color = "YlOrRd", dendrogram="none",  theme = "dark")
```



### **Mayores asistentes** {data-width=350}
```{r}
knitr::kable(nba_players_asistencias[1:20,c("AST","STL","TO", "G", "MIN")])
```

Aspecto defensivo
=======================================================================

### **Defensores** {data-width=250}
El mapa de calor muestra los rebotes (TRB) junto al número de robos (STL) y los tapones (BLK). Ordenados por rebotes.

```{r}
d3heatmap(nba_players_defensa[,c("TRB","STL","BLK")], scale = "column", color = "YlOrRd", dendrogram="none",  theme = "dark")
```

### **Mayores reboteadores** {data-width=350}
```{r}
knitr::kable(nba_players_defensa[1:20,c("TRB","STL","BLK", "G", "MIN")])
```
